# 请教陈版一个合同资产的问题

提问人：qlovem 时间：2019-12-11 08:05:13
陈版您好！
对于合同成本，请问会出现期末贷方余额的情况吗？请指教！谢谢

回答人：chenyiwei
不应出现合同成本科目的期末余额为负数的情况。如果确因某些特殊因素导致按履约进度应结转的成本超出截至期末累计已发生的实际成本的情况，则超出部分应列报一项负债（其他流动/非流动负债，类似于原来的预提费用），而不是使资产科目出现负数余额。